【裁判字號】    91,易,370
【裁判日期】    900311
【裁判案由】    電子遊戲場業管理條例
【裁判全文】
臺灣高雄地方法院刑事判決                          九十一年度易字第三七號
    公  訴  人  臺灣高雄地方法院檢察署檢察官
    被      告  乙○○
    被      告  甲○○
右列被告等因違反電子遊戲場業管理條例案件，經檢察官提起公訴（九十年度偵字第
二二五九五號、九十一年度偵字第四二七號），暨移送併案審理（九十一年度偵字第
一八八八號），本院判決如左：
    主  文
乙○○、甲○○共同違反未依電子遊戲場業管理條例規定，辦理營利事業登記者，不
得經營電子遊戲場業之規定，乙○○處拘役貳拾日，甲○○處拘役伍拾日，如易科罰
金，均以佰元折算壹日。電子遊戲機「娃娃機」台沒收。
    事  實
一、乙○○為設在高雄縣岡山鎮○○○路七十之一號一樓「宜家便利商店」負責人，
    經高雄縣政府於民國九十年四月十七日核准營業項目為「便利商店業」，與甲○
    ○均明知未依電子遊戲場業管理條例相關規定辦理營利事業登記，不得經營電子
    遊戲場業，竟共同基於經營電子遊戲場業之犯意聯絡，自九十年十一月四日淩晨
    起（起訴書誤載為九十年十一月三日二十三時許），未依電子遊戲場業管理條例
    辦理營利事業登記，由乙○○提供前開「宜家便利商店」營業場所，供甲○○擺
    設娛樂類電子遊戲機「娃娃機」（機具標示為「選物販賣機」）十四台、「麻將
    」二台、「金牌虎王」一台、「花豹」一台計十八台，供不特定人投幣打玩，而
    經營電子遊戲場業，乙○○因此每月可獲取新台幣（以下同）三千元之租金。嗣
    於九十年十一月五日零時二十五分許，為警當場查獲插電營業中之甲○○所有前
    開電子遊戲機台十八台（因查獲當時未查扣機具，其後甲○○將十五台轉售年籍
    姓名不詳綽號「小胖」之人，現僅存「娃娃機」三台），再循線查獲乙○○、甲
    ○○二人。
二、案經高雄縣政府函請台灣高雄地方法院檢察署檢察官偵查起訴暨移送併案審理。
    理  由
一、訊據被告乙○○、甲○○固坦承有於前揭時地擺設「娃娃機」（機具標示為「選
    物販賣機」）十四台、「麻將」二台、「金牌虎王」一台、「花豹」一台計十八
    台之事實，惟均矢口否認有違反電子遊戲場業管理條例犯嫌，被告乙○○辯稱：
    「甲○○向我說有辦理營利事業登記，而且只是做機檯買賣」云云，被告甲○○
    則辯稱：「是做機檯買賣，並不是供客人打玩。選物販賣機內物品是供展示用」
    云云。惟查：(一)、被告二人就機檯為新舊品、客人來購買時接洽情形，經本院隔
    離訊問後，乙○○供稱：「全部都是新機檯。九十年十一月四日晚上有客人來看
    機檯，甲○○有在場，我沒有一起看，所以不知道客人要買什麼機檯」等語，甲
    ○○則供稱：「機檯有新有舊。九十年十一月四日晚上乙○○打電話給我說有客
    人要買選物販賣機，我向乙○○說，就照上面的標價賣，客人來試機檯時，我不
    在場」等語，則若真為機檯買賣，其二人所供豈會不符。(二)、被告甲○○於九十
    年十一月五日警訊時即供稱：「客人每次投入十元硬幣可玩一次，累積的分數可
    兌換同額的店內（指「宜家便利商店」）商品，如累積達二千分以上，則可以兌
    換二千元以上商品，也可以留下積分，下次再玩。客人所兌換的商品，由我和店
    家（指乙○○）再算」等語，且參酌被告甲○○所稱之「選物販賣機」內均擺放
    有娃娃、香煙、雷射驗鈔機、ＣＤ音響、兌換禮品點數卡等物，此有機具相片多
    幀在卷可憑，並為被告甲○○所是認，則衡情，前開機具如供販售用，自毋庸在
    機具放置娃娃等物，又如係供購買之客人試打，亦以在其中一、二台機具內放置
    即可，何庸每台機具內均放置前開物品。(三)、本件「選物販賣機」內均附有抓斗
    ，被告二人復未就機具內之物品加以標價，此有機具相片多幀在卷可稽，並為被
    告二人所不否認，則顧客如何能得知「選物販賣機」內物品之價格為何，顯見該
    機具應為俗稱之「娃娃機」，而與其他查獲案「麻將」、「金牌虎王」、「花豹
    」等機具均屬娛樂類電子遊戲機。(四)、被告甲○○以案外人李有財名義所申請之
    「有振企業社」，係於本件案發後之九十年十一月九日始經高雄縣政府核准登記
    ，且營業項目為：電子材料零售業、玩具娛樂用品零售業、租賃業、其他機械器
    具零售業（電動玩具機台、選物販賣機），此有高雄縣政府營利事業登記證在卷
    可按，並不包括電子遊戲場業，則無論被告甲○○是否曾向被告乙○○稱：「有
    辦理營利事業登記」等語，惟在營利事業登記證尚未經相關機關核發情況下，被
    告乙○○即允許被告甲○○擺設本件電子遊戲機供不特定人投幣打玩，自均難解
    免其等罪責。此外，復有營業場所現場檢查紀錄表、現場相片多幀在卷可資佐證
    ，是本件事證已明，被告二人犯行均堪認定。
二、按經營電子遊戲場業，應依公司法或商業登記法辦理公司或商業登記；未依電子
    遊戲場業管理條例規定辦理營利事業登記者，不得經營電子遊戲場業；電子遊戲
    場業管理條例第十條第一項前段、第十五條分別定有明文。是核被告二人所為，
    均係違反電子遊戲場業管理條例第十五條之未經辦理營利事業登記而擅自經營電
    子遊戲場業之規定，均應依同法第二十二條規定處斷。被告二人有犯意聯絡及行
    為分擔，為共同正犯。爰審酌被告二人所陳列之電子遊戲機高達十八台，惟經營
    時間非長，甲○○犯罪情節較重，及其等犯罪手段、所生危害等一切情狀，分別
    量處如主文所示之刑，並均諭知易科罰金之折算標準。本件電子遊戲機十八台，
    雖為被告甲○○所有，並供犯罪所用之物，惟警察機關於查獲本件時，並未加以
    查扣，亦未將機具交由被告二人保管，其後乃遭被告甲○○將其中十五台轉售予
    年籍姓名不詳綽號「小胖」之人，現僅存「娃娃機」三台，此業經員警盧明印證
    述明確，並為甲○○所是認，復有九十一年二月十五日查扣機具現片多幀在卷可
    佐，是自僅就現存之「娃娃機」三台，依刑法第三十八條第一項第二款規定宣告
    沒收。
三、台灣高雄地方法院檢察署檢察官以被告二人另涉違反電子遊戲場業管理條例案件
    （即九十一年度偵字第一八八八號）併本案審理。經查該案件與本件犯罪事實相
    同，為事實上同一案件，本院自應併予審理，附此說明。
據上論斷，應依刑事訴訟法第二百九十九條第一項前段，電子遊戲場業管理條例第十
五條、第二十二條，刑法第十一條前段、第二十八條、第四十一條第一項、第三十八
條第一項第二款，罰金罰鍰提高標準條例第二條，判決如主文。
中      華      民      國    九十      年      三      月     十一     日
                              臺灣高雄地方法院刑事第一庭
                                  法  官  曾  逸  誠
右正本證明與原本無異。
如不服本判決，應於判決送達後十日內，向本院提出上訴狀。
                                  書記官  張  金  蘭
中    華    民    國      九十一      年      三      月      十二      日
附錄本案論罪科刑法條全文：
電子遊戲場業管理條例第二十二條：
違反第十五條規定者，處行為人一年以下有期徒刑、拘役或科或併科新台幣五十萬元
以上二百五十萬元以下罰金。


司法院資訊處製作；財團法人民間司法改革基金會備份。
